【裁判字號】    92,易,350
【裁判日期】    920620
【裁判案由】    竊盜
【裁判全文】
臺灣彰化地方法院刑事判決                          九十二年度易字第三五號
    公  訴  人  臺灣彰化地方法院檢察署檢察官
    被      告  乙○○
                丙○○
右被告等因竊盜案件，經檢察官聲請簡易判決處刑（九十二年度偵字第二七二號），
本院彰化簡易庭認不宜以簡易判決處刑，簽移由普通庭依通常程序審理（九十二年度
彰簡字第七五號），本院判決如左：
        主  文
乙○○連續結夥三人以上、攜帶兇器竊盜，處有期徒刑拾月，緩刑年。扣案如附表
所示之物均沒收之。
丙○○連續結夥三人以上、攜帶兇器竊盜，處有期徒刑壹年，緩刑肆年。扣案如附表
所示之物均沒收之。
        事  實
一、乙○○、丙○○二人因缺款，竟與真實姓名不詳、綽號「恐龍」之成年男子，共
    同基於竊取甲○○油股份有限公司（以下簡稱中油公司）所有埋設管線內之汽油
    供以變賣之為自己不法所有意圖之概括犯意，由「恐龍」每日分別給與乙○○、
    丙○○二人新臺幣（下同）三千元、一萬元之報酬，先於民國九十一年十二月二
    十一日、二十二日之下午二時許，由「恐龍」帶同乙○○、丙○○二人前往彰化
    縣秀水鄉○○村○○街二００號旁樹林內（臨高速公路），以「恐龍」所有如附
    表編號一、二所示之圓鍬、鋤頭各一把，挖開中油公司埋設之油管上方土壤，確
    認上開處所之油管位置，並挖取深約一百七十公分、寬約六、七十公分之坑洞，
    以利竊油接管之用後，乙○○、丙○○、「恐龍」三人即先、後於九十一年十二
    月二十三日、九十一年十二月二十四日晚間，由丙○○駕駛其所有、改裝為油罐
    車之車牌號碼０二七─ＧＢ號營業大貨車前往上開地點，「恐龍」則攜帶其所有
    、客觀上足供為兇器使用之如附表編號一至三所示圓鍬、鋤頭各一把、板手二支
    及如附表編號四、五所示之快速接頭四個、接油橡皮管一條（長約四十公分），
    由乙○○及「恐龍」以如附表編號四所示之快速接頭，將如附表編號五所示之接
    油橡皮管一條接上中油公司上開油管，再以如附表編號三所示之板手鎖緊快速接
    頭，使中油公司所有油管內之九二無鉛汽油流入前開車牌號碼０二七─ＧＢ號之
    改裝油罐車內，連續竊取前開中油公司油管內總計約六千五百公升之九二無鉛汽
    油。嗣於九十一年十二月二十四日下午九時五十分許，為警於上址當場查獲乙○
    ○、丙○○二人（「恐龍」之男子則乘隙逃逸），並扣得丙○○所有上開車牌號
    碼０二七─ＧＢ號改裝油罐車一台及「恐龍」所有、供竊油所用之如附表所示之
    物品扣案。
二、案經彰化縣警察局鹿港分局報請臺灣彰化地方法院檢察署檢察官偵查後聲請簡易
    判決處刑，經本院改依通常程序審判。
        理  由
一、訊據被告乙○○、丙○○二人對於右揭事實均坦承不諱，且被告乙○○、丙○○
    二人供述之情節均互核相符，復有證人即中油公司人員哲雄於警訊時之證述、
    贓證物品認領保管收據、中油公司王田油庫油量短少說明書各一份、照片十二幀
    在卷可稽，並有被告丙○○所有車牌號碼０二七─ＧＢ號之改裝油罐車一台及「
    恐龍」所有、供竊油所用之如附表所示之物品扣案可佐，本件事證明確，被告乙
    ○○、丙○○二人前開犯行均洵足認定。
二、核被告乙○○、丙○○二人所為，均係犯刑法第三百二十一條第一項第三款、第
    四款之結夥三人以上、攜帶兇器竊盜罪，公訴人認被告乙○○、丙○○二人均係
    犯刑法第三百二十條第一項之普通竊盜罪，容有未洽，起訴法條均應予變更。又
    被告乙○○、丙○○二人與真實姓名不詳、綽號「恐龍」之成年男子間，有犯意
    聯絡與行為分擔，均應論以共同正犯。又被告乙○○、丙○○二人先後二次之犯
    行，時間緊接，犯罪構成要件相同，顯係基於概括之犯意反覆為之，均為連續犯
    ，應依連續犯之規定，各論以一罪，並均加重其刑。爰審酌被告乙○○、丙○○
    二人之素行、犯罪之動機、目的均係為圖一己之私利、竊盜之手段、竊取物品之
    價值、所生危害及犯罪後之態度等一切情狀，分別量處如主文第一項、第二項所
    示之刑，以示懲儆。再被告乙○○前未曾受有期徒刑以上刑之宣告；被告丙○○
    前曾於七十四年間，因竊盜案件，經臺灣高等法院判處有期徒刑一年二月，緩刑
    四年確定在案，其於五年以內未曾受有期徒刑以上刑之宣告，有臺灣彰化地方法
    院檢察署刑案資料查註紀錄表及臺灣高等法院被告全國前案紀錄表各二份在卷可
    憑，被告乙○○、丙○○二人經此偵審科刑之教訓後，當均知所警惕而無再犯之
    虞，本院認渠二人所宣告之刑，均以暫不執行為適當，爰就被告乙○○併諭知緩
    刑三年、就被告丙○○併諭知緩刑四年，以勵自新。
三、扣案如附表所示之物品，均係共犯「恐龍」之成年男子所有、供竊油所用之物，
    已據被告乙○○、丙○○二人供明在卷，均應依刑法第三十八條第一項第二款規
    定宣告沒收之。至扣案之車牌號碼０二七─ＧＢ號改裝油罐車一台，固係被告丙
    ○○所有、供犯本罪所用之物，惟被告丙○○供稱上開車輛平時係供伊載運麵粉
    販賣之用，本院審酌比例原則，認以不宣告沒收為適當，爰不予宣告沒收之，附
    予敘明。
據上論斷，應依刑事訴訟法第四百五十二條、第二百九十九條第一項前段、第三百條
，刑法第二十八條、第五十六條、第三百二十一條第一項第三款、第四款、第七十四
條第一款、第二款、第三十八條第一項第二款，判決如主文。
本案經檢察官丁○○到庭執行職務
中      華      民      國    九十二    年      六      月     二十     日
                                臺灣彰化地方法院刑事第三庭
                                  法      官  李  雅  俐
右正本證明與原本無異。
如不服本判決，應於判決送達後十日內，向本院提出上訴狀（須附繕本）。
告訴人或被害人對於判決如有不服具備理由請求檢察官上訴者，其上訴期間之計算係
以檢察官收受判決正本之日期為準。
                                  法院書記官  陳  秀  娟
中      華      民      國    九十二    年      六      月   二十六     日
附錄論罪科刑法條：
刑法第三百二十一條第一項第三款、第四款：
犯竊盜罪而有左列情形之一者，處六月以上五年以下有期徒刑：
三  攜帶兇器而犯之者。
四  結夥三人以上而犯之者。
附    表：
一、圓鍬一把。
二、鋤頭一把。
三、板手二支。
四、快速接頭四個。
五、接油橡皮管一條（長約四十公分）。


司法院資訊處製作；財團法人民間司法改革基金會備份。
